【裁判字號】    90,易,156
【裁判日期】    901030
【裁判案由】    竊盜
【裁判全文】
臺灣桃園地方法院刑事判決                            九十年度易字第一五六號
    公  訴  人  臺灣桃園地方法院檢察署檢察官
    被      告  丙○○
右列被告因竊盜案件，經檢察官提起公訴（八十九年度偵字第一四九四四號），本院
判決如左：
    主  文
丙○○無罪。
    理  由
一、公訴意旨略以：被告丙○○意圖為自己不法之所有，於民國八十九年八月十日上
    午，駕駛車號ＨＲ—九０六號砂石車，到桃園縣觀音鄉草漯村十八鄰二五九之一
    號明瑱洗砂場旁，竊取由根基營造股份有限公司（下稱根基公司）承包臺灣省公
    路局西濱快速公路ＷＨ—０７標工程（下簡稱ＷＨ—０７標工程）所挖出暫時堆
    置於該地之砂石，為證人即臺灣省公路局北區工程處第三工程段幫工程司乙○○
    巡視工地時發現報警處理。因認被告丙○○涉有刑法第三百二十條第一項之竊盜
    罪嫌。
二、按犯罪事實，應依證據認定之，無證據不得推定其犯罪事實；又不能證明被告犯
    罪者，應諭知無罪之判決，刑事訴訟法第一百五十四條、第三百零一條第一項分
    別定有明文。次按刑事訴訟法上證明之資料，無論其為直接證據或間接證據，均
    須達於通常一般之人均不致於有所懷疑，而得確信其為真實之程度，始得據為有
    罪之認定，若其關於被告是否犯罪之證明未能達此程度，而有合理性懷疑之存在
    ，致使無從形成有罪之確信，根據「罪證有疑，利於被告」之證據法則，即不得
    遽為不利被告之認定（最高法院七十六年度台上字第四九八六號判例意旨參照）
    。
三、本件公訴人認被告丙○○涉有刑法第三百二十條第一項之竊盜罪嫌，係以證人乙○○、戊○○、甲○○之指證，及現場挖土機相片、桃園縣警察局大園分局草漯
    派出所領回物品單各乙紙等為主要論據。訊據被告固自承其平時均係駕駛車號Ｈ
    Ｒ—九０六號砂石車載運砂石為業，且未曾將該車借人使用等情，惟堅決否認有
    竊盜犯行，辯稱車號ＨＲ—九０六號砂石車之車頭是白色，車斗是藍色的，且不
    認識丁○○、甲○○，八十九年八月十日上午十時左右，伊因身體不舒服在家休
    息等語。
四、經查：公訴人雖以被告丙○○之車號遭證人乙○○記下，而認被告丙○○當時在
    場負責以其所有砂石車將竊取之砂石載離。惟訊據證人乙○○雖於本院九十年二
    月九日調查時結證稱：「‧‧‧。當時我有看見該台砂石車車號為ＨＲ—九０六
    號，該車車身顏色已不記得了，‧‧‧。」（該日筆錄參照），然證人乙○○曾
    於八十九年八月十日案發當日於警訊時證稱：「‧‧‧遭不明人士駕駛一部紅色
    挖土機涉嫌偷挖砂石至一部草綠色的十輪砂石車（車號ＨＲ—九０六）載走‧‧
    ‧。」（偵查卷第十六頁）等語，衡之證人乙○○於本件案發記憶清晰時，即向
    製作筆錄員警陳明載運砂石之砂石車顏色係草綠色，足信證人乙○○於案發時目
    睹載運砂石之砂石車係草綠色。然查，被告所使用車號ＨＲ—九０六號砂石車，
    係白色車頭，藍色車斗之事實，業據被告丙○○供承在卷，核與被告丙○○提供
    之車號ＨＲ—九０六號行車執照一紙記載相符，有該行車執照一紙附於本院卷可
    稽，上開砂石車應係藍白色無誤，是證人乙○○就載運砂石駛離現場之砂石車顏
    色描述，顯與事實相違。再被告丙○○辯稱其不認識同案被告丁○○及證人即置
    放砂石之地主甲○○等情，亦據證人甲○○於檢察官偵訊時及被告丁○○於本院
    調查時均陳稱翔實（偵查卷第四十一頁、本院九十年三月七日訊問筆錄參照），
    其上開辯解堪信為真實。是雖證人乙○○於案發後向警方呈報載運砂石之砂石車
    車號係ＨＲ—九０六號，惟其記憶中懸掛ＨＲ—九０六號車牌號碼之砂石車車身
    顏色，既與實際懸掛ＨＲ—九０六號車牌號碼之砂石車車身顏色不符，且又查無
    被告與同案被告丁○○間有何認識關連，被告復堅稱當日係在家休息，衡之常理
    ，極有可能係因證人乙○○於急亂中記錯車號。是尚難僅憑證人乙○○印象中所
    記之車號，據以認定被告丙○○確曾於上開時、地至前址載運砂石，公訴人此部
    分所為推論，尚欠依據。綜前所述，被告前開所辯各節，尚合乎事理，無何矛盾
    顯不合理之處，堪予採信。此外，復已查無其他積極證據足認被告確有駕車載運
    竊盜砂石犯行，揆諸首揭說明，既不能證明被告犯罪，即應為無罪之諭知。
五、被告丁○○現因通緝中，待其通緝到案再行審結，附此敘明。
據上論斷，應依刑事訴訟法第三百零一條第一項，判決如主文。
本案經檢察官陳美華到庭執行職務
中      華      民      國    九十      年      十      月     三十     日
                                    臺灣桃園地方法院刑事第六庭
                                        審判長法  官  孫 惠 琳
                                            法  官  林 春 鈴
                                              法  官  簡 婉 倫
右正本證明與原本無異。
如不服本判決，應於判決送達後十日內向本院提出上訴狀( 應附繕本 )，上訴於
臺灣高等法院。
                                              書記官  王 泰 元
中      華      民      國    九十      年     十一     月       五     日


司法院資訊處製作；財團法人民間司法改革基金會備份。
